臺灣臺南地方法院刑事判決　　　　　　　 94年度訴字第667號
公　訴　人　臺灣臺南地方法院檢察署檢察官
被　　　告　乙○○　男　29歲.
上列被告因違反槍砲彈藥刀械管制條例案件，經檢察官提起公訴
（93年度偵字第9875號），被告就被訴事實為有罪之陳述，本院
裁定進行簡式審判程序，判決如下：
    主  文
乙○○未經許可寄藏子彈，累犯，處有期徒刑拾月，併科罰金新
臺幣伍萬元，罰金如易服勞役，以銀元佰元即新臺幣玖佰元折
算壹日。扣案之改造子彈壹顆沒收。
    事  實
一、乙○○前因竊盜、違反毒品危害防制條例案件，經臺灣高等
    法院臺南分院及本院分別判處有期徒刑八月、四月確定，經
    本院裁定應執行有期徒刑十月，嗣其再因違反毒品危害防制
    條例案件，經本院判處有期徒刑七月確定，二案接續執行，
    並於民國九十二年三月三十一日縮刑假釋期滿執行完畢。詎
    其仍不知悔改，於九十三年八月間，在臺南縣六甲鄉○○村
    ○○街130號住處內，受友人「陳國裕」（年籍不詳）之託
    ，代為保管所寄放之由玩具金屬彈殼加裝直徑七．二ｍｍ、
    八．一ｍｍ金屬彈頭而成具殺傷力之改造子彈二顆、由土造
    金屬彈殼加裝直徑八．五ｍｍ金屬彈頭而成具殺傷力之改造
    子彈一顆，及不具殺傷力之直徑七．七ｍｍ土造金屬彈頭（
    起訴書誤載為由土造金屬彈殼加裝直徑七．七ｍｍ之九０土
    造金屬彈頭）一顆，由玩具手槍之塑膠槍管彈室與土造金屬
    管組合而成不具殺傷力之改造槍管一支，乙○○旋將持有之
    上開子彈、彈頭及槍管，連同其於九十二、九十三年間，在
    嘉義市○○○路之「華山論槍」玩具槍專賣店，所購買不具
    殺傷力之仿克拉克廠十七型半自動手槍製造之金屬玩具手槍
    （槍枝管制編號0000000000）一支，分別藏放在臺南縣六甲
    鄉○○街36巷8號1樓（即其與蔡伊芹租處）之後側房間床墊
    下及床板下。嗣於九十三年九月二十二日下午四時許，警方
    跟監另涉違反毒品危害防制條例等罪嫌之陳天敏前往上址時
    ，經在場之乙○○（起訴書誤載為蔡伊芹）同意執行搜索後
    ，當場在其上開租處之後側房間床墊下起出前開改造子彈三
    顆、金屬彈頭一顆、改造槍管一支，另在同處後側房間床板
    下扣得上開玩具手槍一支、已使用過之注射針筒三十六支，
    及在上開租處內扣得第一級毒品海洛因十一包（毛重共計三
    ．五公克）、第二級毒品安非他命三包（毛重共計二．二公
    克）、未使用之注射針筒七支、分裝空袋一百九十六個、分
    裝勺子七支、海洛因殘渣袋六個、安非他命吸食器一組、葡
    萄糖一包、止血帶一條等物（乙○○所涉違反毒品危害防制
    條例罪部分，業經本院於九十三年三月二十三日以93年度訴
    字第1315號判處有期徒刑一年二月並已確定）。
二、案經臺南縣警察局麻豆分局報請臺灣臺南地方法院檢察署檢
    察官偵查起訴。
    理  由
一、上開事實業據被告乙○○於本院審理中坦承不諱，且有如事
    實欄所示之物及改造子彈三顆扣案可資佐證，而扣案之改造
    子彈三顆經送鑑定結果，其中二顆分別係由玩具金屬彈殼加
    裝直徑七．二ｍｍ、八．一ｍｍ金屬彈頭而成之改造子彈，
    經取樣一顆試射結果，可擊發，認具殺傷力；另一顆係由土
    造金屬彈殼加裝直徑八．五ｍｍ金屬彈頭而成土造子彈，經
    實際試射結果，可擊發，認具殺傷力等情，有內政部警政署
    刑事警察局九十三年十月十五日刑鑑字第０九三０二０二四
    七九號槍彈鑑定書一份在卷可稽，此外並有臺南縣警察局麻
    豆分局搜索扣押筆錄及扣押物品目錄表在卷可憑，本案事證
    明確，被告犯行洵堪認定。
二、核被告乙○○所為，係犯槍砲彈藥刀械管制條例第十二條第
    四項之未經許可寄藏子彈罪。公訴意旨雖認應依同條項之持
    有子彈罪處斷，惟槍砲彈藥刀械管制條例係將持有與寄藏子
    彈罪，為分別之處罰規定，而寄藏與持有，均係將物置於自
    己實力支配之下，僅寄藏必先有他人之持有行為，而後始為
    之受寄代藏而已，故寄藏之受人委託代為保管，其保管之本
    身，亦屬持有，不過，此之持有係受寄之當然結果，法律上
    自宜僅就「寄藏」行為為包括之評價，不應另就「持有」予
    以論罪，併此敘明。又被告有如事實欄所示業經執行完畢之
    前科紀錄，有臺灣高等法院被告前案紀錄表在卷可稽，其於
    有期徒刑執行完畢後，五年內再犯本案有期徒刑以上之罪，
    為累犯，應依刑法第四十七條之規定加重其刑。爰審酌被告
    犯罪之動機、目的、手段，犯罪時所受之刺激及其品性、生
    活狀況、智識程度、犯罪所生之損害，及其於審理中尚能坦
    承犯行頗有悔意之犯後態度等一切情狀，量處如主文所示之
    刑，並就罰金刑部分諭知易服勞役之折算標準，以資懲儆。
    扣案改造子彈三顆依槍砲彈藥刀械管制條例第五條之規定均
    為違禁物，惟其中二顆業經取樣試射而不存在，爰僅就剩餘
    之該顆改造子彈，依刑法第三十八條第一項第一款之規定宣
    告沒收，附為敘明。
據上論斷，應依刑事訴訟法第二百七十三條之一第一項、第二百
九十九條第一項前段，槍砲彈藥刀械管制條例第十二條第四項，
刑法第十一條前段、第四十七條、第四十二條第二項、第三十八
條第一項第一款，罰金罰鍰提高標準條例第二條，判決如主文。
本案經檢察官甲○○到庭執行職務。
中　　華　　民　　國　　94　　年　　 7 　　月　　5　　日
　　　　　　　　　刑事第四庭    法　官　張瑛宗
以上正本證明與原本無異。
如不服本判決，應於判決送達後10日內，向本院提出上訴狀（應
附繕本）。
　　　　　　　　　　　　　　　　書記官　吳姁穗
中　　華　　民　　國　　94　　年　　 7 　　月　　5　　日
附錄本案論罪科刑法條：
槍砲彈藥刀械管制條例第12條第四項
  未經許可，持有、寄藏或意圖販賣而陳列子彈者，處 5 年以下
  有期徒刑，併科新台幣300萬元以下罰金。
